【裁判字號】    97,消債清,56
【裁判日期】    971118
【裁判案由】    清算事件
【裁判全文】
臺灣臺南地方法院民事裁定            97年度消債清字第56號
聲  請  人  甲○○
上列當事人聲請消費者債務清理事件，本院裁定如下：
    主  文
聲請人甲○○自中華民國九十七年十一月十八日上午十時起開始
清算程序。
    理  由
一、按債務人不能清償債務或有不能清償之虞者，得依本條例所
    定更生或清算程序，清理其債務。債務人對於金融機構因消
    費借貸、自用住宅借款、信用卡或現金卡契約而負債務，在
    聲請更生或清算前，應提出債權人清冊，以書面向最大債權
    金融機構請求協商債務清償方案，並表明共同協商之意旨。
    債務人為前項請求時，視為同意或授權受請求之金融機構，
    得向稅捐或其他機關、團體查詢其財產、收入、業務及信用
    狀況。第一項受請求之金融機構，應即通知其他債權人與債
    務人為債務清償之協商，並將前項查詢結果供其他債權人閱
    覽或抄錄。協商成立者，應以書面作成債務清償方案，由當
    事人簽名、蓋章或按指印；協商不成立時，應付與債務人證
    明書。債務人與金融機構協商成立者，不得聲請更生或清算
    。但因不可歸責於己之事由，致履行顯有重大困難者，不在
    此限。消費者債務清理條例第3條及第151條第1項至第5項分
    別定有明文。次按法院開始清算程序之裁定，應載明其年、
    月、日、時，並即時發生效力。同條例第83條第1項亦有明
    文規定。
二、本件聲請人意旨略以：聲請人甲○○因罹患妄想型精神分裂
    症，致無法正常工作，故無固定收入來源，名下有坐落於臺
    南縣永康市○○段土地1 筆、門牌號碼臺南縣永康市○○里
    ○○○路148 號2 樓之2 及臺南縣麻豆鎮○○里○○路17之
    6 號房屋各1 棟，然累積債務總金額已達新臺幣（下同）
    1,992,507 元，前曾於民國（下同）97年8 月間以書面向最
    大債權銀行台新銀行請求協商債務清償方案，並表明共同協
    商之意旨。嗣雙方於前置協商程序中，因聲請人無法負擔台
    新銀行所提出之還款方案，因而無法成立協商等情，已據聲
    請人提出前置協商不成立通知書為證，堪信為真實。而聲請
    人因罹患妄想型精神分裂症，致無法正常工作，有財團法人
    奇美醫院臺南分院診斷證明書、重大傷病免自行部分負擔證
    明卡、身心障礙手冊影本等件附卷可稽，而聲請人現每月尚
    須付健保費、醫療費等基本生活費用，已達不能清償債務之
    情事，爰依上開規定，提出財產及收入狀況說明書、債權人
    清冊等件，聲請清算等語。
三、經查，聲請人所主張之上開事實，業據其提出戶籍謄本、前
    置協商不成立通知書、土地及建物登記謄本、95及96年度財
    政部臺灣省南區國稅局財產歸屬資料清單、財團法人金融聯
    合徵信中心之當事人綜合信用報告、註記「個案因 (妄想型
    精神分裂症）自97年7月23日於本院住院治療。宜繼續住院
    治療）」、「宜休養並繼續追縱治療」之財團法人奇美醫院
    臺南分院診斷證明書、重大傷病免自行部分負擔證明卡、身
    心障礙手冊影本等件為證，並經本院調取聲請人之勞健保投
    保資料、稅務電子閘門財產所得調件明細表等件，堪認聲請
    人確已達不能清償債務之程度。聲請人因罹患妄想型精神分
    裂症，既宜休養並繼續追蹤治療，自難認正常就業，而無收
    入來源，無法負擔台新銀行於前置協商中所提出之協商方案
    ，其主張不能清償債務，可堪採信。此外，本件又查無聲請
    人有消費者債務清理條例第6條第3項、第8條、第82條第2項
    所定駁回清算聲請之事由存在，則聲請人聲請清算，應屬有
    據，爰裁定如主文。
中    華    民    國    97    年    11    月    18    日
                        民事第一庭  法  官  孫玉文
以上正本係照原本作成。
本裁定不得抗告。
本裁定已於97年11月18日上午10時公告。
中    華    民    國    97    年    11    月    18    日
                                    書記官  蘇玟心


司法院資訊處製作；財團法人民間司法改革基金會備份。
